臺灣臺北地方法院刑事宣示判決筆錄　　 　96年度訴字第860號
公　訴　人　臺灣臺北地方法院檢察署檢察官
被　　　告　甲○○
　　　　　　　　　　（另案於臺灣高雄女子監獄執行中）
上列被告因偽造文書等案件，經檢察官提起公訴（96年度偵字第
4553號），而被告於本院準備程序中就被訴事實為有罪之陳述，
經公訴人聲請於審判外進行協商程序，本院合議庭予以同意，並
裁定由受命法官獨任進行協商程序後，於中華民國九十六年八月
十六日下午五時，在本院第四法庭宣示判決，出席職員如下：
　　　　　法　官　游士珺
　　　　　書記官　林素霜
　　　　　通　譯　沈學秀
法官起立朗讀判決主文、犯罪事實要旨、處罰條文、附記事項，
並告以上訴限制、期間及提出上訴狀之法院，且諭知記載其內容
：
一、主文：
    甲○○共同連續行使偽造私文書，足以生損害於他人，處有
    期徒刑捌月；減為有期徒刑肆月，如易科罰金以銀元佰元
    即新臺幣玖佰元折算壹日。偽造之「蔡朝元」印章壹顆、如
    附表所示偽造之「蔡朝元」署押（含簽名陸枚、印文貳枚、
    指印拾參枚）均沒收。
二、犯罪事實要旨：
    甲○○明知巫光明（另經臺灣高等法院以九十六年度上訴字
    第一三一號判處有期徒刑四月）於民國九十二年間因失業，
    無固定收入，且已積欠超過新臺幣（下同）一百萬元之信用
    卡債務，並無數千萬元以上之支付及履約能力，竟與巫光明
    共同基於行使偽造私文書及詐欺得利之概括犯意聯絡，以每
    次由巫光明出面簽約可得三千元代價之方式（起訴書誤載為
    可得一千至二千元），於九十二年十二月間某日，由甲○○
    引薦乙○○與巫光明認識，甲○○印製上有「華王建築國際
    開發有限公司、宏國國際娛樂有限公司總裁蔡朝元」等字樣
    之不實名片，交由巫光明向乙○○佯稱其係高雄華王飯店集
    團小開「蔡朝元」，並與甲○○一同謊稱其等擁有龐大資金
    ，欲與乙○○合作開發中國南方航空公司在臺票務旅遊諮詢
    業務，乙○○信以為真，即於九十二年十二月二十二日在臺
    北市中正區○○○路○段四三號天成大飯店內，與巫光明、
    甲○○洽談合作事宜，由甲方「蔡朝元」與乙方乙○○簽定
    「合作協議書」（介紹人為甲○○），約定共同爭取中國南
    方航空公司票務代理權，甲方「蔡朝元」於第一階段先出資
    四百萬元（含中國南方航空公司要求之公關費用二百五十萬
    元、往返交通費九十萬元、宴客費用四十五萬元及其他雜支
    費用十五萬元），供乙○○爭取上述業務之用；於完成第一
    階段工作後，於第二階段再出資六百萬元，以供成立正式公
    司並籌辦辦事處之用；俟乙○○取得中國南方航空公司票務
    代理權之同時，甲方「蔡朝元」再出資四千萬元作為對「中
    國南方航空公司」開票業務押票金之用。經雙方同意，巫光
    明即在如附表編號一所示之「合作協議書」上偽簽「蔡朝元
    」之簽名二枚，並持甲○○所交付偽刻之「蔡朝元」印章一
    顆蓋用該協議書上，而偽造「蔡朝元」之印文二枚，旋交付
    乙○○而行使之，足以生損害於「蔡朝元」、乙○○。「合
    作協議書」簽定後，甲○○及乙○○等人即於九十三年一月
    三日至同年月七日、同年二月十四日至同年月二十一日，兩
    度前往大陸地區與中國南方航空公司相關人員洽談票務代理
    業務，總計支出費用四十八萬三千九百五十元；而依上開「
    合作協議書」之約定，該四十八萬三千九百五十元費用即包
    括於甲方「蔡朝元」應負擔之第一階段出資四百萬元內，應
    由「蔡朝元」支應，而巫光明並無真正出資之意，竟與甲○
    ○共同向乙○○詐稱，請乙○○先行支付該筆出差費款項，
    將於第一階段出資四百萬元時一併歸還，乙○○因此陷於錯
    誤，誤以為巫光明真有付款之意，為得以順利推動相關計畫
    ，遂同意代巫光明墊付上開費用，使巫光明因而取得暫時不
    必支付上揭費用之不法利益。巫光明、甲○○復承前行使偽
    造私文書之概括犯意聯絡，由巫光明以「蔡朝元」之身分，
    於九十三年一月二十九日在如附表編號二所示之「為爭取『
    南方航空公司』票務代理第三次會議紀錄」上，偽造「蔡朝
    元」之簽名二枚，以示同意該項業務之推動計畫及成員責任
    編制；後於九十三年二月十二日又在如附表編號三所示之「
    第二次出訪『南航』行前會議」紀錄上，偽造「蔡朝元」簽
    名一枚及「蔡朝元」指印九枚，以示同意對大陸南方航空爭
    取具體業務等內容；嗣於九十三年二月十三日在如附表編號
    四所示之「退股協議書」上偽造「蔡朝元」簽名一枚及「蔡
    朝元」之指印四枚，以示承諾如未能於九十三年三月五日前
    支付第一階段資金，將視為片面毀約及後續賠償等事宜，而
    連續交付上開文件予乙○○以行使之，均足以生損害於「蔡
    朝元」、乙○○。嗣於九十三年三月間，因「蔡朝元」均未
    依約付款，乙○○察覺有異而詢問巫光明，巫光明見形跡敗
    露，即向乙○○坦承上情，乙○○始知悉受騙。
三、處罰條文：刑法第二十八條、第二百十六條、第二百十條、
    第三百三十九條第二項、第二百十九條，修正前刑法第五十
    六條、第五十五條後段、第四十一條第一項前段，罰金罰鍰
    提高標準條例第一條前段，廢止前罰金罰鍰提高標準條例第
    二條，現行法規所定貨幣單位折算新臺幣條例第二條，中華
    民國九十六年罪犯減刑條例第二條第一項第三款、第七條、
    第九條。
四、附記事項：
    本案被告於案發後已賠償十六萬元予乙○○，乙○○亦表示
    對刑度並無意見，故檢察官求處上開刑度，本院亦認為適當
    。是被告與檢察官之協商合意並無刑事訴訟法第四百五十五
    條之四第一項所列各款情形，本院爰不經言詞辯論，於協商
    合意範圍內為協商判決。
五、協商判決除有刑事訴訟法第四百五十五條之四第一項第一款
    於本訊問程序終結前，被告撤銷協商合意或檢察官撤回協商
    聲請者；第二款被告協商之意思非出於自由意志者；第四款
    被告所犯之罪非第四百五十五條之二第一項所定得以協商判
    決者；第六款被告有其他較重之裁判上一罪之犯罪事實者；
    第七款法院認應諭知免刑或免訴、不受理者情形之一，及違
    反同條第二項「法院應於協商合意範圍內為判決；法院為協
    商判決所科之刑，以宣告緩刑或二年以下有期徒刑、拘役或
    罰金」之規定者外，不得上訴。
六、如有前項所規定得提起上訴之例外情形，而不服本件判決，
    得自收受判決送達之日起十日內，向本院提出上訴書狀，上
    訴於第二審法院。
中　　華　　民　　國　　96　　年　　8　　月　　16 　　日
                                   書記官  林素霜
                                   法  官  游士珺
以上筆錄正本係照原本作成。
                                   書記官  林素霜
中　　華　　民　　國　　96　　年　　8 　　月　　17　　日
附錄本案論罪科刑法條
中華民國刑法第210條
偽造、變造私文書，足以生損害於公眾或他人者，處 5 年以下有
期徒刑。
中華民國刑法第三百三十九條
意圖為自己或第三人不法之所有，以詐術使人將本人或第三人之
物交付者，處五年以下有期徒刑、拘役或科或併科一千元以下罰
金。
以前項方法得財產上不法之利益或使第三人得之者，亦同。
前二項之未遂犯罰之。
